# 请教陈版一个现金流量表项目列报问题？

提问人：LBYBLB 时间：2014-01-10 14:07:57
客户系一家拟IPO企业，上市申请已获得证监会受理，现根据相关要求补报 2013 年年报。客户下设一家注册地在香港的从事国际贸易的全资子公司，该全资子公司在销售商品过程中比较常见的结算方式是信用证结算。该全资子公司收到信用证时，不进行相关账务处理(即不予冲减应收账款)，待将信用证进行押汇(类似于应收票据贴现)时，将押汇所得资金作为短期借款处理，请问押汇所得资金应作为“销售商品、提供劳务所收到的现金”项目列报，还是作为“取得借款收到的现金”项目列报？

回答人：chenyiwei
如果对应的资产负债表项目为借款，则我理解计入“借款收到的现金”较为合适。同时在附注补充资料中，补充披露报告期内在此类押汇款到期后转为货款的金额。

提问人：hammi 时间：2014-02-17 21:38:21
陈版： （ 1 ）假如该子公司直接在当地银行对供应商开立信用证，待信用证到期后，该子公司将信用证进行 90 天的押汇，子公司当地银行直接对外支付给子公司的供应商货款。 借方：应付账款 贷：短期借款
（ 2 ） 90 天后，子公司偿还银行押汇到期的款项。 借：短期借款 贷：银行存款
将（ 2 ）中现金放入”偿还支付的借款“，同时增加同期”采购商品支付的......“（实质性无现金流）还是将该笔款项在””采购商品支付的......“反映（这样处理会出现未反映融资活动的现金流）？
谢谢！

回答人：chenyiwei
作为偿还借款支付的现金，但同时在附注中披露以此种模式支付供应商货款的金额。